【裁判字號】    96,中簡上,1102
【裁判日期】    970215
【裁判案由】    詐欺
【裁判全文】
臺灣臺中地方法院刑事判決          96年度中簡上字第1102號
上  訴  人  甲○○
即  被  告
            丙○○
上列上訴人即被告等人因詐欺案件不服本院臺中簡易庭96年11月
9 日96年度中簡字第3001號第一審刑事簡易判決（聲請簡易判決
處刑案號：臺灣臺中地方法院檢察署96年度偵字第10029 號），
提起上訴，本院管轄第二審之合議庭判決如下：
    主  文
上訴駁回。
丙○○緩刑貳年。
    理  由
一、本案經本院合議庭審理結果，認第一審簡易判決之認事用法
    及量刑均無不當，應予維持，並引用第一審刑事簡易判決書
    記載之犯罪事實及理由（如附件）。
二、上訴意旨略以：上訴人即被告甲○○、丙○○（下稱被告）
    係男女朋友關係。被告甲○○向被告丙○○借用帳戶時並未
    告知其用途，以致被告丙○○誤信被告甲○○係為個人使用
    ，是以被告丙○○借帳戶予被告甲○○時，係基於確信不致
    挪為犯罪使用，而借予被告甲○○，被告甲○○私自向將被
    告丙○○所借得之帳戶出售予他人，純單係被告甲○○個人
    借取帳戶後之行為，縱然被告丙○○將帳戶借予被告甲○○
    之行為，致有人因此受害，究非被告丙○○所能預知，依犯
    罪行為之輕重，被告丙○○所犯實較被告甲○○為輕微，但
    原審卻判處與被告甲○○相同刑度之徒刑，殊有欠公允。另
    被告甲○○實係因經濟陷於困難一時失慮而為，因此受有刑
    罰更無端牽累女友，實深感後悔，請准將原判決撤銷，為較
    輕徒刑之諭知等語。
三、原審認被告2 人犯幫助詐欺犯行，事證明確，而依刑法第30
    條、第339 條第1 項、第41條第1 項前段（修正前），刑法
    施行法第1 條之1 ，罰金罰鍰提高標準條例第2 條（修正前
    ），現行法規所定貨幣單位折算新臺幣條例第2 條，中華民
    國96年罪犯減刑條例第2 條第1 項第3 款、第7 條、第9 條
    之規定，各處有期徒刑6 月，均減為有期徒刑3 月，如易科
    罰金以銀元300 元即新臺幣900 元折算1 日，其認事用法並
    無違誤，量刑亦屬妥適。且被告2 人於警詢及本院審理時均
    坦承出售帳戶幫助詐欺集團犯罪之犯行明確，渠等以上開理
    由請求輕判，而提起本件上訴，顯無理由，應予駁回。
四、刑法第74條雖於民國94年2 月2 日修正公布，並自95年7 月
    1 日施行，然有關緩刑之宣告，因非行為可罰性之法律規範
    變更問題，而應適用修正後刑法第74條之規定。被告丙○○
    未曾因故意犯罪受有期徒刑以上刑之宣告，此有臺灣高等法
    院被告前案紀錄表1 份在卷可稽，其為幫助被告甲○○解決
    經濟上之困窘，一時輕率失慮，致犯本件之罪，且事後業與
    被害人乙○○達成和解，賠償其所受之損害，並取得乙○○
    之原諒，有本院97年度附民字第69號和解筆錄及本院97年1
    月28日之審判筆錄在卷可稽，其經本次科刑教訓，當知警惕
    ，應無再犯之虞，本院認本件對被告丙○○所宣告之刑以暫
    不執行為適當，爰依修正後刑法第74條第1 項第1 款規定宣
    告被告丙○○緩刑2 年，以啟自新。
據上論斷，應依刑事訴訟法第455 條之1 第1 項、第3 項、第36
8 條、第373 條，修正後刑法第74條第1 項第1 款，判決如主文
。
中    華    民    國    97    年    2     月    15    日
              刑事第九庭  審判長  法  官  周瑞芬
                                  法  官  何世全
                                  法  官  楊萬益
以上正本證明與原本無異。
本件不得上訴。
                                  書記官  譚系媛
中    華    民    國    97    年    2     月    15    日
中華民國刑法第339條
（普通詐欺罪）
意圖為自己或第三人不法之所有，以詐術使人將本人或第三人之
物交付者，處5 年以下有期徒刑、拘役或科或併科1 千元以下罰
金。
以前項方法得財產上不法之利益或使第三人得之者，亦同。
前二項之未遂犯罰之。


司法院資訊處製作；財團法人民間司法改革基金會備份。
